【裁判字號】    97,訴,6114
【裁判日期】    971126
【裁判案由】    清償借款
【裁判全文】
臺灣臺北地方法院民事判決              97年度訴字第6114號
原      告  台新國際商業銀行股份有限公司
法定代理人  丁○○
訴訟代理人  丙○○
            乙○○
                      名冊
被      告  甲○○
上列當事人間請求清償借款事件，本院於中華民國97年11月19日
言詞辯論終結，判決如下：
    主  文
被告應給付原告新臺幣柒拾貳萬伍仟貳佰零伍元，暨其中本金新
臺幣肆拾玖萬玖仟柒佰玖拾壹元及自民國九十七年七月二十六日
起至清償日止，按週年利率百分之二十計算之利息。
訴訟費用新臺幣柒仟玖佰拾元由被告負擔。
    事實及理由
一、按當事人得以合意定第一審管轄法院。但以關於由一定法律
    關係而生之訴訟為限。前項合意，應以文書證之。民事訴訟
    法第24條有明文規定。查兩造因本約定書涉訟時，合意以本
    院為第一審管轄法院，此有原告所提出之現金卡信用貸款約
    定書1份在卷可稽，是本院應有管轄權，先予敘明。
二、本件原告起訴主張：
（一）本件依台新銀行現金卡信用貸款約定書（下稱約定書）第
      24條之約定，原被告雙方合意鈞院為第一審管轄法院。
（二）被告於民國（下同）93年5月20日向原告申請台新銀行現
      金卡信用貸款（帳號：00000000000000），依約定書第1
      條之約定被告得以金融卡提款或轉帳方式動撥貸款額度內
      之現金，惟依同約定書第5條之約定，被告應於每月之繳
      款截止日依約繳納每月應還款之金額。
（三）詎被告自93年5月20日起至97年7月25日止（最後繳款截止
      日為95年5月22日），消費記帳尚餘新臺幣（下同）
      725,205元未按期給付（含本金499,791元、利息225,414
      元、違約金0元）。按約定書第2條之約定，系爭之貸款利
      息計算，依年利率百分之18.25按日計息。然如借款人未
      依約繳款，依約定書第8條之約定，原告得自應付還本日
      或付息日之翌日起至清償日止，改依年利率百分之20計算
      延滯利息。
（四）復按約定書第9條之約定，被告已喪失期限利益，應即清
      償所有未償還之全部款項並應給付如主文第一項所示之本
      金、利息，爰起訴請求被告應依給付如訴之聲明。
三、經查，原告就其上開主張，已提出台新銀行現金卡信用貸款
    約定書、台新銀行現金卡申請書、客戶餘額查詢及交易紀錄
    查詢各一件為證。雖被告雖曾於97年11月19日到庭陳稱，其
    經濟能力有限，無法還款云云。惟對於原告所提出之台新銀
    行現金卡信用貸款約定書、台新銀行現金卡申請書、客戶餘
    額查詢及交易紀錄查詢各一件並不爭執，是原告前開主張，
    應屬實在，從而原告本於上開消費貸款關係，請求被告給付
    如主文第一項所示之本金、利息，為有理由，應予准許。
四、依民事訴訟法第78條，判決如主文。
中    華    民    國    97    年    11    月    26    日
                  民事第四庭    法  官  張瑜鳳
以上正本係照原本作成
如對本判決上訴，須於判決送達後20日內向本院提出上訴狀
中    華    民    國    97    年    11    月    26    日
                                書記官  戴伯勳


司法院資訊處製作；財團法人民間司法改革基金會備份。
